臺灣雲林地方法院民事判決
111年度簡上字第27號
上  訴  人  劉俊展即劉安得


被  上訴人  林建良  
上列當事人間請求損害賠償事件，上訴人對於中華民國111年1月
27日臺灣雲林地方法院斗六簡易庭110年度六簡字第229號第一審
判決提起上訴，本院於民國111年4月25日言詞辯論終結，判決如
下：
    主  文
上訴駁回。
第二審訴訟費用由上訴人負擔。
    事實及理由
一、按判決書內應記載之事實，得引用第一審判決。又判決書內
    應記載之理由，如第二審關於攻擊或防禦方法之意見及法律
    上之意見與第一審判決相同者，得引用之，民事訴訟法第45
    4條第1項前段、第2項前段分別定有明文。此一規定，依同
    法第436條之1第3項，於簡易程序之第二審亦有準用。本判
    決之事實及理由、關於攻擊或防禦方法之意見及法律上之意
    見，均與第一審判決相同，爰引用之。
二、原審為上訴人敗訴之判決，上訴人不服，提起上訴，上訴理
    由略以：伊與訴外人沈慧玲至被上訴人住處，發現有監視器
    ，希望沈慧玲說出事實真相，沈慧玲才坦承與被上訴人交往
    3年，當天上訴人即至派出所報案，因尚有子女，所以上訴
    人選擇原諒，重新開始，豈料沈慧玲事後離家出走，執意離
    婚。被上訴人與沈慧玲在LINE上道盡想念對方，私下見面，
    傳曖昧字眼，可見二人交情甚厚，已超出同事間之正常社交
    範圍。被上訴人明知沈慧玲為有夫之婦，非但未與沈慧玲保
    持距離，還與沈慧玲不正常往來，親密言行舉止沒有節制，
    其二人已共同侵害上訴人之婚姻狀態，造成上訴人婚姻破碎
    離婚之結果，被上訴人違背善良風俗加損害於他人，致上訴
    人因此受有非財產上之損害，為此請求賠償等語。上訴聲明
    ：原判決廢棄，被上訴人應給付上訴人新臺幣（下同）30萬
    元，及自起訴狀繕本送達翌日起至清償日止，按年息百分之
    五計算之利息。被上訴人答辯聲明：上訴駁回。
三、原判決理由中已敘明：沈慧玲與被上訴人雖有以LINE傳送對
    話內容「在想你」（沈慧玲）、「和你賴」（沈慧玲）、「
    等等去唱歌要穿漂亮的衣服」（被上訴人）、「要穿得像明
    星一樣」（被上訴人）、「見面再聊」（沈慧玲）、「好想
    你」（沈慧玲）、「那現在就出來呀」（被上訴人）等語，
    然此對話內容，至多僅能證明沈慧玲有以文字對被上訴人表
    達想念之行為，而被上訴人並未有任何親密曖昧之言詞回應
    ，僅以上開對話內容，尚不足證明被上訴人與沈慧玲間有男
    女朋友交往之親密曖昧行為，亦難認已逾越朋友間之社交界
    線，應屬結交普通朋友等一般社交行為之自由，自不構成侵
    害上訴人配偶權之侵權行為；再參酌證人杜愛麗、陳達志、
    劉春梅之證詞，亦不足以佐證被上訴人確有侵害上訴人配偶
    權之侵權行為。上訴人上訴理由，並未提出新攻擊或防禦方
    法，亦未能舉證證明被上訴人確有侵害上訴人配偶權之事實
    ，猶執陳詞，指摘原判決不當，洵不足採。
四、綜上所述，上訴人依侵權行為之法律關係，請求被上訴人給
    付上訴人30萬元及法定遲延利息，為無理由，應予駁回。原
    審判決上訴人敗訴，於法並無不合。上訴意旨指摘原判決不
    當，求予廢棄改判，為無理由，應予駁回。
五、據上論結，本件上訴為無理由，依民事訴訟法第436條之1第
    3項、第449條、第78條，判決如主文。　　　　
中　　華　　民　　國　　111 　年　　5 　　月　　9 　　日
                  民事第二庭  審判長法  官  陳秋如
                                    法  官  洪儀芳
                                    法  官  冷明珍  

以上正本係照原本作成。
本判決不得上訴。
中　　華　　民　　國　　111 　年　　5 　　月　　9 　　日
                                    書記官  陳姵君